【裁判字號】    90,交訴,5
【裁判日期】    900215
【裁判案由】    公共危險
【裁判全文】
臺灣臺中地方法院刑事判決                              九十年度交訴字第五號
    公  訴  人  臺灣台中地方法院檢察署檢察官
    被      告  甲○○
右列被告因公共危險等案件，經檢察官提起公訴 (八十九年度偵字第一九三八二號)
本院判決如左：
    主  文
甲○○駕駛動力交通工具肇事，致人受傷而逃逸，處有期徒刑玖月。緩刑肆年。
    事  實
一、甲○○於民國（下同）八十九年十一月十日下午二時許，駕駛車號ＮＰ－３２８
    ３號之自用小客車，沿台中市○○區○○路張半巷，由西往東方向行駛，行經張
    半巷與中清路無號誌交岔口前，原應注意減速慢行，隨時做停車之準備，以防止
    危險之發生，在無不能注意之情形下，竟疏未注意乙○○正騎乘車號ＴＦＲ－６
    ０８號之輕型機車，沿中清路往大雅方向行駛，至巷口已左轉至張半巷口，甲○
    ○仍冒然率而右轉中清路，以致不慎擦撞乙○○之機車，造成乙○○人車倒地，
    左膝及右下肢裂傷（過失傷害部分未據告訴）。豈料甲○○並未下車查看，亦未
    施以必要之救護並警察機關報告，立刻駕車逃逸，幸有善心路人廖宜堂記下車牌
    ，警方始循線逮捕甲○○。
二、案經台中市警察局第四分局報告檢察官偵查起訴。
    理  由
一、訊据被告甲○○固不否認於右揭時地駕車肇事致被害人乙○○受傷之事實，惟否
    認有逃逸之犯行，辯稱：本件車禍應係被害人乙○○之過失，伊並無責任，因其
    有要事乃先行離開，並非有意要逃逸云云。惟查右開犯罪事實，業據被告甲○○
    於警訊及偵查中坦承不諱，核與被害人乙○○指述情節相符，復有目擊證人廖宜
    堂之證言足參，亦有道路交通事故調查報告表、車禍現場照片、診斷證明書附卷
    可考。且查汽車駕駛人駕駛汽車肇事致人受傷或死亡，應即採取救護或其他必要
    措施，並向警察機關報告，不得駛離或逃逸，道路交通管理條例第六十二條第一
    項定有明文；再按刑法第二百七十六條第一項之過失致人於死罪及同法第二百八
    十四條第一項之過失傷害罪，係針對行為人應注意、能注意、而不注意之過失行
    為予以非難，而八十八年四月二十一日增訂之同法第一百八十五條之四之肇事致
    人死傷逃逸罪，則以處罰肇事後逃逸之駕駛人為目的，俾促使駕駛人於肇事後能
    對被害人即時救護，以減少死傷，是該罪之成立祇以行為人有駕駛動力交通工具
    肇事，致人死傷而逃逸之事實為已足，至行為人之肇事有否過失，則非所問，二
    者之立法目的及犯罪構成要件截然不同；本件被告肇事致人受傷後，並未採取救
    護或其他必要措施，並向警察機關報告，即逕行逃逸，其有逃逸之故意，已甚灼
    然，所辯無非卸責之詞，不足採信。本件事証明確，被告犯行洵堪認定。
二、核被告所為，係犯刑法第一百八十五條之四肇事逃逸罪。爰審酌被告肇事後棄被
    害人於不顧，其罪行甚重，惟念其犯罪後業與被害人達成和解（附卷和解書），
    取得被害人諒解，犯罪後態度尚稱良好等一切情狀，爰從輕量處如主文所示之刑
    。又被告前未曾受有期徒刑以上刑之宣告，有本院被告全國前案記錄表在卷可稽
    ，其因一時失慮，致犯刑章，經此教訓，當知所警惕而無再犯之虞，本院認所宣
    告之刑以暫不執行為適當，爰併諭知緩刑肆年，以啟自新。
據上論斷，應依刑事訴訟法第二百九十九條第一項前段，刑法第一百八十五條之四、
第七十四條第一款，判決如主文。
中      華      民      國    九十      年      二      月     十五     日
                                 臺灣臺中地方法院交通法庭
                                          法  官   許金樹
右正本證明與原本無異。
如不服本判決，應於判決送達後十日內，向本院提出上訴狀。
                                          書記官
中      華      民      國    九十      年      二      月     十八     日
附錄論罪科刑法條：
刑法第一百八十五條之四：駕駛動力交通工具肇事，致人死傷而逃逸者，處六月以上
五年以下有期徒刑。


司法院資訊處製作；財團法人民間司法改革基金會備份。
